【裁判字號】    98,審易,225
【裁判日期】    980805
【裁判案由】    竊盜
【裁判全文】
臺灣新竹地方法院刑事判決             98年度審易字第225號
公  訴  人  臺灣新竹地方法院檢察署檢察官
被      告  乙○
上列被告因竊盜案件，經檢察官追加起訴（98年度偵緝字第223
號，與本院98年度審易字第83號為數人共犯一件之相牽連案件）
，本院改依簡式審判程序，並判決如下：
    主  文
乙○共同犯攜帶兇器毀越安全設備竊盜罪，累犯，處有期徒刑
拾月。
    事  實
一、乙○前於民國87年間，因違反槍砲彈藥刀械管制條例案件
    ，經臺灣高等法院於88年10月28 日以88年度上更 (一)字第
    914號判處有期徒刑1年2 月確定。於87年間，因強盜案件
    ，經臺灣台中地方法院以87年度訴字第1982號判處有期徒刑
    4年6月，嗣經臺灣高等法院台中分院駁回上訴，再經最高法
    院於90年4月12日以90年度台上字第2178 號駁回上訴確定。
    於87年間，因贓物案件，經臺灣桃園地方法院於87年10月
    25日以87年度易字第2680號判處有期徒刑4 月確定。於87
    年間，因竊盜案件，經臺灣桃園地方法院於88年4月25 日以
    87年度易字第2980號判處有期徒刑3年確定。上開4案件，嗣
    經臺灣高等法院台中分院以90年度聲字第1578號裁定應執行
    有期徒刑8年6月確定，並於95年3月13 日假釋付保護管束，
    迄至96年4月7日假釋期滿未經撤銷視為執行完畢。
二、詎其仍不知悔改，竟與陳銀山（由本院另行審結）共同基於
    意圖為自己不法所有之犯意聯絡，於98年1 月8 日約13時許
    ，由乙○駕駛其所有之車號8P-1921 號（起訴書誤載為8P-1
    291 號）自用小客車搭載陳銀山行經新竹縣橫山鄉○○村○
    ○街61號甲○○住處前時，趁無人看守之際，由乙○徒手（
    起訴意旨認係持客觀上可為兇器之斜口剪，經公訴檢察官當
    庭更正事實如前述）敲破該屋1 樓窗戶後侵入屋內，竊取電
    漿電視1 台與數位相機1 台（經公訴檢察官當庭補充事實如
    前述），並運至上開自用小客車上得手。2 人離去後，因忘
    記電視遙控器尚未竊走，乃又共同基於接續竊盜之犯意連絡
    ，驅車返回原處，由陳銀山攜帶客觀上足供兇器使用之斜口
    剪（起訴意旨認係徒手，經公訴檢察官當庭更正事實如前述
    ）侵入屋內竊取上開電視之遙控器。正當陳銀山竊取得手欲
    離去之際，為甲○○發現，雙方遂發生拉扯。陳銀山為求脫
    困，遂讓甲○○拉下身上所穿著之咖啡色外套（內有含有國
    民身分證及健保卡之皮夾1 只、黑色手機1 支、斜口剪1 支
    ），隨即上車逃逸。嗣經甲○○報案後，為警循線查獲。
三、案經新竹縣政府警察局橫山分局報告臺灣新竹地方法院檢察
    署檢察官偵查起訴。
    理  由
一、認定犯罪事實所憑之證據及理由：
（一）被告乙○於檢察官訊問時及本院準備程序、審理中訊問時
      ，均坦白承認。
（二）證人即共犯陳銀山於警詢、檢察官訊問時之證述。
（三）被害人甲○○於警詢中指述遭竊之情節。
（四）新竹縣政府警察局橫山分局扣押筆錄、新竹縣政府警察局
      橫山分局扣押物品目錄表各1 件，現場及自監視器翻拍相
      片共12紙、車號8P-1921號自用小客車之車籍電腦資料1份
      ，足資佐證。
      綜上事證，堪認被告自白應與事實相符，可以採信。本件
      事證已臻明確，被告竊盜犯行，均堪予認定，應依法予以
      論罪科刑。
二、論罪科刑之理由：
（一）核被告所為，係犯刑法第321條第1項第2款、第3款之加重
      竊盜罪。
（二）按行為人以單一行為接續進行，縱令在犯罪完畢以前，其
      各個舉動，已與該罪之構成要件完全相符，但在行為人主
      觀上對於各個舉動，不過為其犯罪行為之一部分者，當然
      成立一罪；又數行為於同時同地或密切接近之時地實施，
      侵害同一之法益，各行為之獨立性極為薄弱，依一般社會
      健全觀念，在時間差距上，難以強行分開，在刑法評價上
      ，以視為數個舉動之接續施行，合為包括之一行為予以評
      價，較為合理，則屬接續犯，而為包括之一罪，此分別有
      最高法院28年上字第3429號判例、86年度臺上字第3295號
      判例可資參照。惟查本案被告係於密接時間內，在同一地
      點，實施二次竊盜行為，客觀上係侵害同一被害人甲○○
      之財產法益，顯係基於同一竊盜犯意下而為，且依一般社
      會健全觀念，其各行為之獨立性極為薄弱，應認其所為屬
      接續，只論以一加重竊盜既遂罪。
（三）被告與共犯陳銀山之間就上開之罪，有犯意之聯絡及行為
      之分擔，均為共同正犯。
（四）被告有事實欄一所載之前案紀錄，並於96年4月7日假釋期
      滿未經撤銷視為執行完畢等情，有臺灣高等法院被告前案
      紀錄表附卷可佐，被告於受有期徒刑之執行完畢後，其於
      5 年以內故意再犯本件有期徒刑以上之罪，為累犯，應依
      刑法第47 條第1項之規定，加重其刑。
（五）爰審酌被告素行不佳，竟不思勤奮努力，共同攜帶兇器行
      竊，對社會治安及民眾身家財產安全危害甚大，惟念其犯
      罪後坦承犯行，犯後態度良好等一切情狀，量處如主文所
      示之刑。
三、適用法律：
（一）刑事訴訟法第284條之1、第299條第1項前段。
（二）刑法第28條、第321條第1項第2款、第3款、第47條第1 項
      。
本案經檢察官陳麗芬到庭執行職務。
中    華    民    國    98    年    8     月    5     日
                        刑事第九庭  法  官   魏瑞紅
以上正本證明與原本無異。
如不服本判決應於收受本判決後10日內向本院提出上訴書狀，上
訴書狀應敘述具體理由。上訴書狀未敘述上訴理由者，應於上訴
期間屆滿後20日內補提理由書狀於本院 (均須按他造當事人之人
數附繕本 )「切勿逕送上級法院」。
中    華    民    國    98    年    8     月    5     日
                                    書記官  吳月華
附錄本案論罪科刑所適用法條全文：
中華民國刑法第321條第1項第2款、第3款：
（加重竊盜罪）
犯竊盜罪而有左列情形之一者，處 6 月以上、 5 年以下有期徒
刑：
二、毀越門扇、牆垣或其他安全設備而犯之者。
三、攜帶兇器而犯之者。


司法院資訊處製作；財團法人民間司法改革基金會備份。
